---
title: "R Notebook"
output: html_notebook
---

# Experimento 1 - Biocontrole fúngico


## Carrega os pacotes necessários
```{r}

# install.packages('ggplot2', dependencies = T)
# install.packages('userfriendlyscience')
require(ggplot2)
require(userfriendlyscience)

```


Passos para realização da análise dos dados:
1 - Realizar análises exploratórias para verificar o comportamento da variável a ser analisada;
2 - Se necessário, remover valores discrepantes que podem levar a deficiências analíticas como outliers e dados faltantes;
3 - Nesse passo são realizadas as análises própriamente ditas, entretanto os métodos sesão selecionados de acordo com os resultados das análises exploratórias (passo 1) e somente após limpeza dos dados (passo 2).


## Carregar os dados
```{r}

data1 <- read.csv("Biocontrole.csv", row.names = 1)
data1

```


## Passo 1 - Realizar uma análise exploratória dos dados


### Plotar um histograma para verificar a distribuição possível dos dados
```{r}

hist1 <- ggplot(data1, aes(data1$growth)) +
  geom_histogram(aes(y = ..density..), bins = 20) +
  labs(x = "Crescimento (cm)", y = "Frequência") +
  geom_density(col = 'red')


ggsave(
  plot = hist1,
  filename = "Figures/Experimento_1/Histograma1.svg",
  #height = 5,
  width = 15
)


hist1

```


### Verificar o ajuste à normalidade univariada e homogeneidade das variâncias
```{r}

# Normalidade univariada
shapiro.test(data1$growth)

# Homogeneidade das variâncias
bartlett.test(growth ~ group, data = data1)

```


## Passo 2 - Limpeza dos dados

### Verifica quantos registros sobrarão caso os valores maiores que 8.5 sejam removidos
```{r}

print(
  paste0(
   'Tamanh total da matriz: ',
   dim(data1)[1] 
  )
)

print(
  paste0(
   'Número de registos a serem removidos: ',
   dim(data1[data1$growth > 8.5, ])[1] 
  )
)

print(
  paste0(
   'Tamanho da matriz após a remoção dos registros maiores que 8.5: ',
   dim(data1[data1$growth < 8.5, ])[1] 
  )
)

```


### Remove valores maiores que 8.5 cm
```{r}

data1.1 <- data1[data1$growth < 8.5, ]
data1.1

```


### Re-plota o histograma
```{r}

hist2 <- ggplot(data1.1, aes(data1.1$growth)) +
  geom_histogram(aes(y = ..density..), bins = 20) +
  labs(x = "Crescimento (cm)", y = "Frequência") +
  geom_density(col = 'red')


ggsave(
  plot = hist2,
  filename = "Figures/Experimento_1/Histograma1.svg",
  #height = 5,
  width = 15
)


hist2

```


### Verifica o ajuste à distribuição normal
```{r}

# Normalidade univariada
shapiro.test(data1.1$growth)

# Homogeneidade das variâncias
bartlett.test(growth ~ group, data = data1.1)

```

## Passo 3 - Nesse passo será utilizada a análise de variância, considerando que a hipótese de não normalidade dos dados foi aceita (vide teste de Shapiro-Wilk), com o teste post-hoc de Games-Howell, dado que as variâncias dos grupos não foi considerada homogênea (teste de Bartlett).

### Análise de variância
```{r}

lnModel <- oneway(

  # Variável resposta: Crescimento  
  y = data1.1$growth,
  
  # Variável auxiliar: Isolado fúngico
  x = data1.1$group,
  
  # Teste post-hoc
  posthoc = 'games-howell',
  
  # Parâmetro que define a inclusão das letras no teste 
  posthocLetters = TRUE
  
)

```


### Plota os dados do experimento 1
```{r}
gp_box <- ggplot(data1.1, aes(x = reorder(group, -growth, median), y = growth)) +
  
  # Graph type
  geom_boxplot() +
  
  # Labels
  labs(x = "Isolado", y = "Crescimento (cm)") +
  
  # Theme labels position
  theme(axis.text.x = element_text(angle = 90)) +
  
  # Annotations
  geom_text(
    aes(label = y, y = y + 0.05),
    position = position_dodge(0.9),
    vjust = 0
  )


ggsave(
  plot = gp_box,
  filename = "Figures/Experimento_1/Boxplot.svg",
  #height = 5,
  width = 15
)


gp_box
```


