---
title: "Análises TCC Aline"
output:
  html_document:
    df_print: paged
    toc: true
    toc_depth: 3
---

# Experimento 1 - Biocontrole Fúngico


## Carrega os pacotes necessários
```{r warning=FALSE, message=FALSE}

# install.packages('ggplot2', dependencies = T)
# install.packages('svglite', dependencies = T)
# install.packages('pairwiseComparisons', dependencies = T)
# install.packages('multcompView', dependencies = T)
# install.packages('ggpubr', dependencies = T)
# library(userfriendlyscience)
library(pairwiseComparisons)
library(multcompView)
library(ggplot2)
library(ggrepel)
library(svglite)
library(agricolae)
library(ggpubr)
library(dplyr)

```


Passos para realização da análise dos dados:
1 - Realizar análises exploratórias para verificar o comportamento da variável a ser analisada;
2 - Nesse passo são realizadas as análises própriamente ditas.


## Carregar os dados
```{r warning=FALSE, message=FALSE}

data1 <- read.csv("Biocontrole.csv", row.names = 1)
data1

```


## Passo 1 - Realizar uma análise exploratória dos dados


### Plotar um histograma para verificar a distribuição possível dos dados
```{r warning=FALSE, message=FALSE}

hist1 <- ggplot(data1, aes(data1$growth)) +
  geom_histogram(aes(y = ..density..), bins = 20) +
  labs(x = "Colony diameter (cm)", y = "Frequency") +
  geom_density(col = 'red')


ggsave(
  plot = hist1,
  filename = "Figures/Experimento_1/Histograma1.svg",
  #height = 5,
  width = 8
)


hist1

```


### Verificar o ajuste à normalidade univariada e homogeneidade das variâncias
```{r warning=FALSE, message=FALSE}

# Normalidade univariada
shapiro.test(data1$growth)

# Homogeneidade das variâncias
bartlett.test(growth ~ group, data = data1)

```


## Passo 2 - Considerando que a hipótese de normalidade dos dados testada durante a análise de Shapiro-Wilk foi rejeitada (p = 0.001123), será utilizado o logarítmo na base 10 do crescimento micelial como variável resposta. Desse modo, a normalidade dos resíduos deverá ser testada para verificar a aderência dos dados ao modelo.


### Roda a análise de variância
```{r warning=FALSE, message=FALSE}

lmModel <- aov(
  
  # Fórmula utilizada no ajuste linear
  log10(growth) ~ group,
  
  # Dataset utilizado
  data = data1
  
)

summary.aov(lmModel)

```


### Testa a normalidade univariada dos resíduos
```{r warning=FALSE, message=FALSE}

# Normalidade univariada dos resíduos
shapiro.test(lmModel$residuals)

```


### Gera um histograma com os resíduos gerados na análise de variância
```{r warning=FALSE, message=FALSE}

res <- data.frame(
  cbind(
    lmModel$residuals,
    lmModel$model 
  )
)


hist2 <- ggplot(res, aes(res$lmModel.residuals)) +
  geom_histogram(aes(y = ..density..), bins = 20) +
  labs(x = "Residuals", y = "Frequency") +
  geom_density(col = 'red')


ggsave(
  plot = hist2,
  filename = "Figures/Experimento_1/Histograma2.svg",
  width = 8
)


hist2

```


NOTA: acima pode-se observar que a distribuição dos resíduos segue uma distibuição normal e que a hipótese de aderência a normalidade não foi rejeitada, desse modo pode-se considerar os resultados da análise de variância (ANOVA) como representativos dos dados, e portanto, satisfatória.


### Gera o teste de multiplicidade
```{r warning=FALSE, message=FALSE}

hsd_pair <- LSD.test(
  lmModel, 
  "group",
  group = T,
  p.adj = 'bonferroni'
)

```


### Plota o boxplot com os dados do experimento 1
```{r fig.width=8, fig.height=10, warning=FALSE, message=FALSE}

stat_labels = hsd_pair$groups

stat_labels$labels = paste0(stat_labels$groups, " (", round(stat_labels$`log10(growth)` * 10, digits = 2), ")")

gp_box <- ggplot(data1, aes(x = reorder(group, growth, mean), y = growth)) +

  # Graph type
  geom_boxplot(width = 0.5) +
  
  # Labels
  labs(x = "Isolate", y = "Colony diameter (cm)") +
  
  # Theme labels position
  theme() +
  
  # Include multiplicity test results as text
  geom_text(
    data = hsd_pair$groups,
    mapping = aes(
      x = rownames(hsd_pair$groups), 
      y = 2, 
      label = stat_labels$groups
    ),
    hjust = 0
  ) +
  
  # Insert horizontal lines
  geom_hline(yintercept = 6, linetype = "dashed", color = "grey50") +
  geom_hline(yintercept = 9, size = 0.2, color = "grey50") +
  geom_segment(aes(x = 11, xend = 45, y = 1.8, yend = 1.8), size = 1, color = "grey70") +
  geom_segment(aes(x = 1, xend = 10, y = 1.8, yend = 1.8), size = 1, color = "grey30") +
  
  # Rotate right
  coord_flip()


ggsave(
  plot = gp_box,
  filename = "Figures/Experimento_1/Boxplot.svg",
  height = 10,
  width = 8
)


gp_box

```


____
# Experimento 2 - Estímulo do crescimento vegetal


## Carregar os dados
```{r warning=FALSE, message=FALSE}

data2 <- read.csv("CrescimentoVegetal.csv", row.names = 1)
data2

```

NOTA: as análises desse experimento seguem os mesmos dois passos do experimento anterior.

## Passo 1 - Realizar uma análise exploratória dos dados


### Plotar um histograma para verificar a distribuição dos dados de comprimento de raiz
```{r warning=FALSE, message=FALSE, fig.width=12, fig.height=6}

hist1_2 <- ggplot(data2, aes(data2$rootLength)) +
  geom_histogram(aes(y = ..density..), bins = 20) +
  labs(x = "Roots total length", y = "Frequency") +
  geom_density(col = 'red')


hist1_3 <- ggplot(data2, aes(data2$area)) +
  geom_histogram(aes(y = ..density..), bins = 20) +
  labs(x = "Above-ground area total length", y = "Frequency") +
  geom_density(col = 'red')


multi_hist <- ggarrange(hist1_2, hist1_3,
  labels = c("A", "B"),
  ncol = 2, nrow = 1)

ggsave(
  plot = multi_hist,
  filename = "Figures/Experimento_2/MultiHistograma1.svg",
  #height = 5,
  width = 8
)


multi_hist

```


### Verificar o ajuste à normalidade univariada e homogeneidade das variâncias
```{r warning=FALSE, message=FALSE}

# Normalidade univariada
shapiro.test(data2$rootLength)
shapiro.test(data2$area)

# Homogeneidade das variâncias
bartlett.test(area ~ group, data = data2)
bartlett.test(rootLength ~ group, data = data2)

```


### Realiza a limpeza dos dados, mantendo somente registros com valor de crescimento da raiz maiores que zero.
```{r warning=FALSE, message=FALSE}

#data2.2 <- data2[which(data2$area >= 1, data2$rootLength >= 1), ]
data2.2 <- subset(data2, area >= 1, rootLength >= 1)
data2.2

```


### Plotar um histograma para verificar a distribuição dos dados de comprimento de raiz
```{r warning=FALSE, message=FALSE, fig.width=12, fig.height=6}

hist2_2 <- ggplot(data2.2, aes(data2.2$rootLength)) +
  geom_histogram(aes(y = ..density..), bins = 20) +
  labs(x = "Residuals", y = "Frequency") +
  geom_density(col = 'red')


hist2_3 <- ggplot(data2.2, aes(data2.2$area)) +
  geom_histogram(aes(y = ..density..), bins = 20) +
  labs(x = "Residuals", y = "Frequency") +
  geom_density(col = 'red')


multi_hist2 <- ggarrange(hist2_2, hist2_3,
  labels = c("A", "B"),
  ncol = 2, nrow = 1)


ggsave(
  plot = multi_hist2,
  filename = "Figures/Experimento_2/MultiHistograma2.svg",
  #height = 5,
  width = 8
)


multi_hist2

```


### Verificar o ajuste à normalidade univariada e homogeneidade das variâncias
```{r warning=FALSE, message=FALSE}

# Normalidade univariada
shapiro.test(data2.2$rootLength)
shapiro.test(data2.2$area)

# Homogeneidade das variâncias
bartlett.test(rootLength ~ group, data = data2.2)
bartlett.test(area ~ group, data = data2.2)

```


### Roda a análise de variância
```{r warning=FALSE, message=FALSE}

lmModel_2 <- aov(
  
  # Fórmula utilizada no ajuste linear
  rootLength ~ group,
  
  # Dataset utilizado
  data = data2.2
  
)


lmModel_3 <- aov(
  
  # Fórmula utilizada no ajuste linear
  area ~ group,
  
  # Dataset utilizado
  data = data2.2
  
)


summary.aov(lmModel_2)
summary.aov(lmModel_3)

```


### Testa a normalidade univariada dos resíduos
```{r warning=FALSE, message=FALSE}

# Normalidade univariada dos resíduos
shapiro.test(lmModel_2$residuals)

```


### Gera um histograma com os resíduos gerados na análise de variância
```{r warning=FALSE, message=FALSE}

res_2 <- data.frame(
  cbind(
    lmModel_2$residuals,
    lmModel_2$model 
  )
)


hist3 <- ggplot(res_2, aes(res_2$lmModel_2.residuals)) +
  geom_histogram(aes(y = ..density..), bins = 20) +
  labs(x = "Residuals", y = "Frequency") +
  geom_density(col = 'red')


ggsave(
  plot = hist3,
  filename = "Figures/Experimento_2/Histograma3.svg",
  width = 8
)


hist3

```


### Gera o teste de multiplicidade
```{r warning=FALSE, message=FALSE}

hsd_pair_2 <- LSD.test(
  lmModel_2,
  "group",
  group = T,
  p.adj = 'bonferroni'
)

```


### Plota o boxplot com os dados de comprimento de raiz do experimento 2
```{r fig.width=8, fig.height=10, warning=FALSE, message=FALSE}

stat_labels_2 = hsd_pair_2$groups

stat_labels_2$labels = paste0(stat_labels_2$groups, " (", stat_labels_2$rootLength, ")")

gp_box <- ggplot(data2.2, aes(x = reorder(group, rootLength, mean), y = rootLength)) +
  
  # Graph type
  geom_boxplot(width = 0.5) +
  
  # Labels
  labs(x = "Isolate", y = "Root length (cm)") +
  
  # Theme labels position
  theme() +
  
  # Include multiplicity test results as text
  geom_text(
    data = hsd_pair_2$groups,
    mapping = aes(
      x = rownames(hsd_pair_2$groups), 
      y = -1, 
      label = stat_labels_2$groups
    ),
    hjust = 0
  ) +
  
  # Insert horizontal lines
  geom_hline(yintercept = 10, linetype = "dashed", size = 0.8, color = "grey50") +
  geom_segment(aes(x = 12, xend = 46, y = -2, yend = -2), size = 1, color = "grey70") +
  geom_segment(aes(x = 1, xend = 11, y = -2, yend = -2), size = 1, color = "grey30") +
  
  # stat_summary(
  #   fun.y = mean, colour = "grey50", size = 0.5, show_guide = FALSE
  # ) + 
  
  # Rotate right
  coord_flip()


ggsave(
  plot = gp_box,
  filename = "Figures/Experimento_2/Boxplot.svg",
  height = 10,
  width = 8
)


gp_box

```


# Final comparison
```{r fig.width=10, fig.height=8}

full_dataset <- merge(
  data1 %>%
  group_by(group) %>%
  summarise(
    mean = mean(growth),
    sd = sd(growth),
    var = var(growth),
    min = min(growth),
    max = max(growth),
    n = n()
  ),
  data2 %>%
  group_by(group) %>%
  summarise(
    mean = mean(rootLength),
    sd = sd(rootLength),
    var = var(rootLength),
    min = min(rootLength),
    max = max(rootLength),
    n = n()
  ),
  by.x = "group",
  by.y = "group"
)


full_scatter <- ggplot(full_dataset, aes(x = mean.x, y = mean.y)) +
  
  # Define theme
  theme_bw() +
  
  
  # Add reference lines
  geom_hline(yintercept = 9, linetype = "dashed", size = 0.8, color = "grey70") +
  geom_vline(xintercept = 5.5, linetype = "dashed", size = 0.8, color = "grey70") +
  
  # Labels
  labs(
    x = "Biocontrol variable. Average colony diameter (cm)", 
    y = "Vegetal growth promotion/inhibition. Average root length (cm)") +
  
  # Remove legends
  theme(legend.position = "none") +
  
  # Define geometry
  geom_point(aes(color = group), size = 3) +
  
  # Define labels inside graph
  geom_text_repel(aes(label = group,  color = group), size = 5)


ggsave(
  plot = full_scatter,
  filename = "Figures/ScatterplotBiocontrolVsVegetalPromotion.svg",
  height = 10,
  width = 8
)


full_scatter

```


